Inventaris van het archief van de Stichting Forum voor Samenwerking van het Nederlandse Archiefwezen en Documentaire Informatievoorziening (DIVA), (1997) 1999-2006 (2009)
Nationaal Archief, Den Haag
- Bijzonder, B
  - Activiteiten, B2
    - Kwaliteitszorg en deskundigheidsbevordering, B2.2
      - Kwaliteitszorg, B2.2.1
        - Stukken betreffende de ontwikkeling en implementatie van een kwaliteitshandvest voor de dienstverlening in het archiefwezen, 1999-2005; 253-266; 14 omslagen
          - Uitvoering van de pilot Handvest, resultaten onderzoeksgroep clusters, 2000, 257
          - Notulen stuurgroep pilot Handvest, 2000-2001, 258
          - Voorbereiding congres Handvest 7 juni 2001 alsmede organisatie congressen Handvest 29 november 2001 Zeeuws Archief en 12 september 2002 te Antwerpen, 2000-2002, 259
          - Congres Handvest Dienstverlening 7 juni 2001 en enquêtes Handvest, 2001, 260
          - Vergaderingen Implementatiegroep Handvest Dienstverlening, 2001-2003, 261
          - Implementatie Handvest Dienstverlening, 2001, 262
          - Jaarlijkse Kwaliteitsmonitor Handvest Dienstverlening, 2002-2003, 263
          - Introductie en gebruik van het Handvest Dienstverlening, 2002-2004, 264
          - Workshops werkprocessen, Handvest Dienstverlening, 2002-2004, 265
          - Jaarlijkse Kwaliteitsmonitor Handvest Dienstverlening, 2004-2005, 266
        - Stukken betreffende de ontwikkeling van het Kennis Informatiesysteem (KIS) om op een eenduidige wijze statistische gegevens (kengetallen) over de archiefbranche te genereren, 2000-2009; 267-274; 8 omslagen
          Oorspronkelijk het Kengetallen Informatiesysteem
          - Vergaderstukken van de projectgroep Kengetallen, alsmede ingekomen en minuten van uitgaande stukken, 2001, 267
          - Inhoudelijk voorbereiden van het congres Kengetallen op 7 maart 2002, alsmede het rapport met als titel 'Kengetallen voor het archiefwezen "Van trends volgens naar trends zetten"', 2002, 268
          - Correspondentie in reactie op het besluit van het Centraal Bureau voor de Statistiek inzake het staken van het bijhouden van de statistische gegevens van archieven, 2003-2004, 269
          - Enquête Kennis Informatiesysteem (KIS), 2005, 270
          - Notulen en vergaderstukken van de commissie statistiek ten behoeve van het Kengetallen Informatiesysteem, alsmede ingekomen en minuten van uitgaande stukken, 2005-2006, 271
          - Rapportage KIS 2005, overdracht KIS aan BRAIN, 2005, 2008-2009, 272
            BRAIN is de Branchevereniging Archiefinstellingen Nederland
          - Ingekomen en minuten van uitgaande stukken inzake Kennis Informatie Systeem, 2006, 273
          - Ontwikkeling kengetallen en enquête, 2006, 274
        - Stukken betreffende de medewerking aan de totstandkoming van een Plan van Aanpak voor het onderzoek naar toegankelijkheid van archieven en de normering, 2002-2004; 275; 1 omslag
        - Stukken betreffende de organisatie van studiedagen in het kader van de kwaliteitszorg, 2002-2006; 276-286; 11 omslagen
          - Organisatie DIVA-studiedag Kwaliteit van archieven op 28 november 2002, 276
          - Programma DIVA-congres bedrijfsbezoek Stadsarchief Antwerpen op 12 september 2002, 277
          - DIVA-studiedag Kwaliteitsnormen voor archieven op 12 december 2003, 278
          - Aanmeldingformulieren bijeenkomst platform/sectie kwaliteitszorg op 22 september 2004, 279
          - Lijst van deelnemers en stukken DIVA-studiedag Transparantie in Dienstverlening op 9 december 2004, 280
          - Organisatie van de DIVA-studiedag Transparantie in Dienstverlening op 9 december 2004-2005, 281
          - Correspondentie over en verslagen van de studiedagen 2005, 282
            Bevat twee cd-roms
          - DIVA-studiedag Monitoring van bezoekers op 8 december 2005, 283
          - Getekende offerte voor de Training Get the most out of Google, 2005, 284
          - Verslag DIVA-studiedag Monitoring van bezoekers op 8 december 2005, 285
          - Organisatie studiedag 'Toetsing van kwaliteit van archieven' op 7 december 2007, 2006, 286
        - Stukken betreffende de organisatie van workshops op het gebied van kwaliteitszorg, verslagen van de bestuursvergaderingen sectie Kwaliteitszorg, alsmede de folder 'Aanbod 2006. Kwaliteit voor archief en publiek' van de Sectie Kwaliteitszorg, 2005-2006; 287; 1 omslag
          De Sectie Kwaliteitszorg ziet als taak om, uitgaande van behoeften van gebruikers voor archiefinstellingen kwaliteitsmethoden en -instrumenten te ontwikkelen
        - Brochure 'Aanbod 2006. Kwaliteit voor archief en publiek' van de sectie Kwaliteitszorg, ca. 2006; 288; 1 stuk
        - Stukken betreffende de totstandkoming van vier artikelen over de usability (gebruiksvriendelijkheid) van archiefwebsites en het rapport met als titel 'Usability als beleid: Leidraad voor webontwerp bij archieven', 2006; 289; 1 omslag
      - Opleiding en deskundigheidsbevordering, B2.2.2
        - Stukken betreffende de ontwikkeling van competentieprofielen met als doel de certificering van beroepsbeoefenaars en de accreditatie van opleidingsinstituten, alsmede het in samenwerking met het ministerie van Binnenlandse Zaken opzetten van de website www.divaprofielen.nl, 1999-2006; 290-304; 15 omslagen
          Ook wel kwalificatieprofielen/beroepsprofielen/divaprofielen genoemd
          - Ontwikkeling prototype door schrijfgroep, 1999, 290
          - Samenstelling projectgroep, opstellen Plan van Aanpak en competentieprofielen, 1999-2001, 291
          - Vergaderstukken projectgroep Competentieprofielen en startconferentie, 1999-2000, 292
          - Correspondentie betreffende en publiciteit over het project, 1999-2002, 293
          - Financiële bijdragen van andere organisaties, 1999-2003, 294
          - Correspondentie met de schrijvers/schrijfgroep van de profielen, 2000-2001, 295
          - Vergaderstukken Projectgroep Competentiestructuur, 2001, 296
          - Ontwikkeling website www.divaprofielen.nl, beheer website, 2001-2002, 2004, 2006, 2008, 297
          - Evaluatie website www.divaprofielen.nl in 2002, alsmede reacties op website, 2002, 298
          - Herziening website www.divaprofielen.nl, 2003-2005, 299
          - Toevoegen modules opleidingsmatching en beroepsprofielen op website, 2003-2005, 300
          - Studiedag De toekomst van het archiefonderwijs op 16 december 2004, 2004-2005, 301
          - Correspondentie Commissie Beroepsprofielen over opstelling beroepsprofiel archivaris, 2004, 2006, 302
          - Evaluatie website www.divaprofielen.nl in 2006, 2006, 303
          - Toekomst website, beëindiging overeenkomst voor hosting website, 2006, 304
        - Correspondentie met de Archiefschool over de taakverdeling tussen DIVA en de Archiefschool bij het opstellen van een onderzoeksagenda op het gebied van fundamenteel en toegepast onderzoek, 2000; 305; 1 omslag
        - Stukken betreffende de ontwikkeling van een deskundigheidsbevordering programma op het gebied van ICT, 2004-2005; 306; 1 omslag
        - Correspondentie met het ministerie van Onderwijs, Cultuur en Wetenschap en archieforganisaties betreffende de beleidsplannen inzake archiefonderwijs, 2004-2006; 307; 1 omslag
        - Stukken betreffende de advisering over de toekomst van het archiefonderwijs in samenwerking met het Nationaal Archief, de Archiefschool en de Koninklijk Nederlandse Vereniging van Archivarissen aan de staatssecretaris van Cultuur en Wetenschap, 2005; 308; 1 omslag
        - Stukken betreffende de organisatie van het Management Development Programma 'Strategisch sturen van het archief naar de toekomst', alsmede notulen en vergaderstukken van de Programmaraad Management Developmentprogramma Archieven, 2005-2007; 309-311; 3 omslagen
          - Deel 1, 2006, 309
          - Deel 2, 2006, 310
          - Notulen en vergaderstukken van de Programmaraad Management Developmentprogramma Archieven, 2005-2007, 311
    - Versterking van de maatschappelijke functie van archieven, B2.3
      - Erfgoed van culturele minderheden, B2.3.1
        - Stukken betreffende de verkrijging van subsidie voor het landelijk project Cultureel Erfgoed Minderheden van het ministerie van Buitenlandse Zaken en het ministerie van Onderwijs, Cultuur en Wetenschap, 1999-2002; 312; 1 omslag
        - Stukken betreffende de organisatie en evaluatie van conferenties over de relatie tussen minderheden en archieven, 2001-2003; 313-315; 3 omslagen
          - Inhoudelijke bijdragen aan de conferentie Een erfenis voor de toekomst. Archieven en het cultuurgoed van migranten op 11 oktober 2001, 2001, 313
          - Organisatie en evaluatie conferentie Een erfenis voor de toekomst. Archieven en cultuurgoed van migranten op 11 oktober 2001, 2001, 314
          - Organisatie conferentie De wereld van migranten en archieven op 10 oktober 2002 samen met het Centrum voor de Geschiedenis van Migranten, 2002-2003, 315
        - Stukken betreffende de inhoudelijk bijdrage aan projecten op het gebied van interculturele programma's en cultureel erfgoed minderheden uitgevoerd door verschillende erfgoedkoepel, 2001-2006; 316; 1 omslag
        - Stukken betreffende de organisatie en evaluatie van cursussen ter bevordering van de deskundigheid van erfgoedinstellingen op het gebied van cultureel erfgoed minderheden, 2002-2004; 317-319; 3 omslagen
          - Fondsenwerving en ontwikkeling van een evaluatie over de cursus Cultureel Erfgoed Migranten in 2003, 2002-2003, 317
          - Inhoudelijke bijdragen, eindevaluatie en -verantwoording van de praktijkcursus Cultureel Erfgoed Migranten van 2003, 2003-2004, 318
          - Organisatie van de cursus Eigentijds verzamelen: meer over migratiegeschiedenis in 2003 in samenwerking met het Centrum voor Geschiedenis van Migranten, 2003-2004, 319
        - Stukken betreffende de evaluatie van het landelijk project Cultureel Erfgoed Minderheden van de ministeries van Onderwijs, Cultuur en Wetenschap en Justitie onder verantwoordelijkheid van de erfgoedkoepels, 2002-2004; 320; 1 omslag
          Bevat zowel eindrapport en tussentijdse rapportages
        - Stukken betreffende de uitvoering van een enquête over het beleid op het gebied van cultureel erfgoed van minderheden van archiefbeherende instellingen, 2004; 321; 1 omslag
        - Stukken betreffende de organisatie van de vanDAAR! Studiedag over migrantenerfgoed in archieven en musea in samenwerking met de stads-/gemeentearchieven van Dordrecht, Arnhem, Amsterdam en Rotterdam op 5 oktober 2006, 322; 1 omslag
          Zie voor andere stukken over de samenwerking met DAAR de inventaris van Erfgoed Nederland
      - Cultuureducatie, B2.3.2
        - Stukken betreffende de inhoudelijk bijdrage aan het project Educating Children about Cultural Heritage in Slowakije uitgevoerd door het Nationaal Contact Monumenten en de Academia Istropolitana Nova, 2000-2002; 323; 1 omslag
        - Stukken betreffende de ontwikkeling van een website voor Kennisnet met als doel de ontsluiting van cultuurhistorisch erfgoed voor leerlingen van het basisonderwijs door de samenwerkende erfgoedkoepels, 2000-2005; 324-332; 9 omslagen
          - Notulen, vergaderstukken en ingekomen en minuten van uitgaande stukken betreffende overleg met de betrokken partners van de erfgoedkoepels en het ministerie van Onderwijs, Cultuur en Wetenschap, 2000-2002, 324
          - Projectmanagement Kennisnet, 2002, 325
          - Notulen en vergaderstukken van de werkgroep Kennisnet, 2002-2003, 326
          - Selectieprocedure ontwerp- en ontwikkeltraject Kennisnet, 2002-2003, 327
          - Bouw en toetsing van de website, inbreng van de partners uit de erfgoedkoepels, 2003, 328
          - Ontwikkeling van een communicatieplan voor Kennisnet alsmede het communicatieplan, 2003, 329
          - Procesmanagement door Lindenborg, 2003, 330
          - Publiciteit en communicatie rond de lancering van de website DatBewarenWe.nl, alsmede de organisatie van de studiedag Erfgoed, onderwijs en internet, 2003-2004, 331
          - Overdracht Kennisnet aan erfgoedkoepels, handleiding, stylesheet en e-mailadressen scholen, 2005, 332
        - Stukken betreffende de evaluatie van de enquête Archieven en Onderwijs in 2001-2002, 333; 1 omslag
        - Stukken betreffende de organisatie en evaluatie van de studiedag Archieven en Onderwijs: van elkaar leren op 3 december 2002, 2002-2003; 334; 1 omslag
        - Stukken betreffende de deelname aan het Stimuleringsproject erfgoedaanbod cultuurvouchers basisvorming en het in het kader van dat project ontwikkelen van het lespakket Kennismaking met het archief voor archiefbeherende instellingen om leerlingen op de hoogte te brengen van het bestaan van archieven, 2002-2005; 335-339; 5 omslagen
          - Rapport met als titel 'Archieven en onderwijs. Concept voor onderwijsproject Kennismaking met het archief', 2002, 335
          - Leerlingenboekje 'Kennismaking met het Streekarchief "Het archief in de klas "omgevingsonderzoek in Hellevoetsluis"', 2002, 336
          - Totstandkoming lespakket Kennismaking met het archief, 2003-2004, 337
          - Evaluatie Kennismaking met het archief, 2004, 338
          - Evaluatie Stimuleringsproject erfgoedaanbod cultuurvouchers basisvorming, 2004-2005, 339
        - Rapport met als titel 'Informatie over geschiedenis en staatsinrichting VMBO', 2003; 340; 1 omslag
        - Stukken betreffende de organisatie en evaluatie van de studiedag Archieven en Onderwijs: digitalisering, 2003-2004; 341-342; 2 omslagen
          - Organisatie, 2003-2004, 341
          - Evaluatie, 2004, 342
        - Stukken betreffende de deelname aan het project Sigismund van het Drents Archief: behoud en beheer in een digitale leeromgeving met als doel het ontwikkelen van een innovatief project voor erfgoededucatie, 2005-2007; 343-344; 2 omslagen
          - Adviezen inzake contracten en afhandeling ervan met Waag Society, 2005-2007, 343
          - Adviezen aan Drents Archief over de oplevering- en realisatiefase van het project, 2006, 344
    - Zorg voor speciale soorten archieven, B2.4
      - Particuliere archieven, B2.4.1
        - Ingekomen en minuten van uitgaande stukken betreffende de ondersteuning van de registratie van particuliere archieven, 1999; 345; 1 omslag
        - Notulen en vergaderstukken van de bijeenkomsten Registratie van particuliere archieven, alsmede ingekomen en minuten van uitgaande stukken betreffende het project Persoonsdossiers, 1999-2001; 346; 1 omslag
        - Stukken betreffende de ontwikkeling van een applicatie in samenwerking met Stichting IMAGO, waardoor (kleinere) organisaties, particulieren, stichtingen en verenigingen in staat gesteld worden om op een simpele wijze hun archief kunnen inventariseren, 2000-2004; 347; 1 omslag
        - Stukken betreffende de ontwikkeling van een cd-rom als handleiding voor beheerders van particuliere archieven bij de digitale registratie van hun collecties, 2001-2003; 348; 1 omslag
        - Stukken betreffende de ontwikkeling van de folder 'Bedrijfsarchieven. Verantwoord de deur uit' in opdracht van de Nederlandse Vereniging van Bedrijfsarchivarissen en de Vereniging Nederlandsch Economisch-Historisch Archief, 2002; 349; 1 omslag
        - Stukken betreffende de oprichting van het Platform Particuliere Archieven, 2004-2005; 350-351; 2 omslagen
          - Overleg met en het inwinnen van informatie bij de vertegenwoordigers van de archiefsector over nut en noodzaak van de oprichting van een 'Sectie particuliere archieven', 2004, 350
          - Vergaderstukken en notulen Platform Particuliere Archieven, organisatie bijeenkomst 'Eer of poen' over de handel in archiefstukken, 2005, 351
      - Audiovisuele archieven, B2.4.2
        - Stukken betreffende de overname van de taken van de sectie Audiovisuele Archivering van de Koninklijke Vereniging van Archivarissen in Nederland, 2002-2005; 352-356; 5 omslagen
          - Vragenlijsten in het kader van de nulmeting ten behoeve van de sectie Audiovisuele Archivering, brief aan respondenten en aanmeldingen naar aanleiding van de vragenlijst, 2003-2005, 352
          - Notulen, vergaderstukken en ingekomen en minuten van uitgaande stukken van het sectiebestuur, stukken betreffende georganiseerde interne workshops, 2002-2004, 353
          - Notulen, vergaderstukken en ingekomen en minuten van uitgaande stukken van het sectiebestuur, 2004-2007, 354
          - Ingekomen en minuten van uitgaande stukken betreffende internationale samenwerking en vertegenwoordiging van de sectie op de algemene website, 2004, 355
          - Ingekomen stukken en aanmeldingen voor het symposium Audiovisuele Archieven Digitaal op 7 december 2005 2005, 356
    - Overige activiteiten ten behoeve van de archiefsector, B2.5
      - Stukken betreffende de verkenning van de mogelijkheden om het 200-jarig bestaan van het Nederlands archiefwezen in ruime zin te vieren, onder andere door het organiseren van een landelijke manifestatie, 1999-2000; 357; 1 omslag
      - Stukken betreffende de advisering aan de Rijksarchiefdienst over het ontwerpbesluit regeling geordende en toegankelijke staat archiefbescheiden, het geven van informatie aan Transformance Management in verband met hun onderzoek naar de consequenties van de virtuele studiezaal voor de regionaal historische centra en de rijksarchieven, alsmede een plan van aanpak traject 'Van regels naar kennis', 1999-2002; 358; 1 omslag
        Het onderzoek heeft geen directe relatie met de virtuele studiezaal van de Taskforce Digitale Toegankelijkheid Archieven
      - Stukken betreffende de advisering aan en ondersteuning van het ministerie van Onderwijs, Cultuur en Wetenschap en de Rijksarchiefdienst bij het herzien van het archiefbestel, 1999-2002; 359-361; 3 omslagen
        - Advisering over de totstandkoming van het rapport met als titel 'Archieven in de etalage', 1999-2000, 359
        - Organisatie van de landelijke bijeenkomst De toekomst van de archieven en het archiefbestel, 2000-2001, 360
        - Organisatie van de landelijke bijeenkomst De toekomst van archieven en het archiefbestel, 2001-2002, 361
      - Stukken betreffende de ontwikkeling van een nationale archiefkaart, 1999-2006; 362-367; 6 omslagen
        - Startdocumenten, agenda's en verslagen projectoverleg, 1999-2000, 362
        - Correspondentie, agenda's en verslagen projectgroep, 1999-2002, 363
          De projectgroep is samengesteld uit vertegenwoordigers van betrokken erfgoedinstellingen. Het secretariaat wordt gehouden door DIVA
        - Agenda's en verslagen klankbordgroep, 1999-2001, 364
        - Ontwikkeling archiefkaart en inhoudelijke voorbereiding presentatie op 4 april 2003, 2001-2005, 365
        - Financiering archiefkaart en begroting 2002-2006, 2002-2005, 366
        - Garantstelling door deelnemende instellingen, overdracht eigendom en beheer kaart aan Stichting Archief Programmatuur (STAP), 2002-2006, 367
      - Correspondentie over diverse acties van de Vereniging Nederlandse Gemeenten in het kader van de herziening van het archiefbestel en de gemeentelijke selectielijst, 2000-2004; 368; 1 omslag
      - Stukken betreffende de uitvoering en verwerking van een enquête over de manier waarop door de aangesloten organisaties in de archiefsector omgegaan wordt met de Wet Bescherming Persoonsgegevens met als doel het maken van een hulpmiddel voor de sector, 2001-2002; 369; 1 omslag
      - Publicatie met als titel 'De Nederlandsche Leeuw. Themanummer 200 Jaar Archiefwezen', Tijdschrift van het Koninklijk Nederlandsch Genootschap voor Geslacht- en Wapenkunde (Jaargang CXIX, nr 7-8), 2002; 370; 1 omslag
        Deze uitgave is mede mogelijk gemaakt door subsidie van DIVA en het Nationaal Archief
      - Stukken betreffende de totstandkoming van het kwaliteitsonderzoek 'Naar een publieksgericht archiefbestel. Kenmerken, doelbereik, consequenties, alsmede de rapporten, 2002-2004; 371; 1 omslag
        Bevat hoofdrapport en achtergrondrapport
      - Notulen en vergaderstukken van de bijeenkomsten van de 25 grote archiefinstellingen welke georganiseerd werden om de gezamenlijke initiatieven en ideeënvorming te bevorderen, 2002-2006; 372; 1 omslag
        Wordt beschreven onder de titel 'top-25'
      - Stukken betreffende de organisatie van bijeenkomsten onder de titel 'Marktplaats' gericht op het bijeenbrengen van kleine en middelgrote archiefinstellingen met als doel het bevorderen van kennisdeling en het vergroten van de slagkracht, 2003-2005; 373; 1 omslag
      - Ingekomen en minuten van uitgaande stukken van de werkgroep archiefinspectiefunctie en de begeleidingsgroep archiefinspectiefunctie betreffende het onderzoek naar de inrichting van één archiefinspectiefunctie, 2005; 374-375; 2 omslagen
        Het onderzoek naar de inrichting van de archiefinspectiefunctie is een uitvloeisel van het Convenant Archieven overeengekomen door het ministerie van Onderwijs, Cultuur en Wetenschap, het Interprovinciaal Overleg (IPO), de Unie van Waterschappen (UvW) en de Vereniging van Nederlandse Gemeenten (VNG) met als doel om tot verbetering van het archiefbestel te komen. Het secretariaat ligt bij het ministerie van Onderwijs, Cultuur en Wetenschap
        - Organisatie door DIVA van de Workshop Blik op de toekomst betreffende een effectief en efficiënt toezicht op het archiefwezen, op 1 maart 2005, 2005, 374
        - Organisatie van de expertmeeting De archiefinspectiefunctie in Nederland op 19 mei 2005, alsmede stukken van de begeleidingsgroep archiefinspectiefunctie, 2005, 375
      - Stukken betreffende de organisatie van de Landelijke Archievendag in samenwerking met anno.nu met als doel een groot publiek te betrekken bij het werk en de mogelijkheden gebruik te maken van archiefinstellingen, 2005-2006; 376-377; 2 omslagen
        - Cd-roms ten behoeve van de Landelijke Archievendag 2005, 2005, 376
        - Artikel uit het Archievenblad over de Landelijke Archievenblad 2006, 2006, 377
          Jaargang 110, nummer 9
      - Publicatie met als titel 'De klant centraal. Handboek Archiefbeheer in de praktijk. Instrumenten voor archieven om de cirkel rond te maken', 2006; 378; 1 deel
  - Overleg erfgoedkoepels, B3
    Zie ook de stukken betreffende de fusie tot Erfgoed Nederland: 367 en verder
    - Notulen en vergaderstukken van de gezamenlijke vergaderingen van de erfgoedkoepels Nationaal Contact Monumenten, de Stichting Nederlandse Archeologie, de Stichting Documentaire Informatievoorziening en het Archiefwezen, de Nederlandse Museumvereniging, Erfgoed Actueel en de Vereniging Digitaal Erfgoed Nederland, 1999-2001; 379-381; 3 omslagen
      Het secretariaat van het overleg van de erfgoedkoepels ligt vanaf 1 december 2001 bij de Stichting voor de Nederlands Archeologie. Voor die datum wisselde het secretariaat
      - 1999-2000, 379
      - 2001 jan. - jun., 380
      - 2001 jul. - dec., 381
    - Rapport met als titel 'MADAM, Samenwerkende Erfgoedkoepels 2002-2004', 382; 1 omslag
      MADAM staat voor Monumenten, Archieven, DEN (Digitaal Erfgoed Nederland), Archeologie, Musea
    - Rapport met als titel 'De wereld van Erfgoedkoepels en DEN' in opdracht van de Nederlandse Museumvereniging, Stichting Nationaal Contact Monumenten, Vereniging voor documentaire Informatievoorziening en het Archiefwezen, Stichting voor de Nederlandse Archeologie en Vereniging Digitaal Erfgoed Nederland, 2002; 383; 1 omslag
      MADAM
    - Vergaderstukken, ingekomen en uitgaande stukken en een gezamenlijke reactie op een artikel van de heer Nawijn in de Volkskrant door de samenwerkende Erfgoedkoepels, 2005; 384; 1 omslag